【裁判字號】    92,訴,81
【裁判日期】    920227
【裁判案由】    違反毒品危害防制條例
【裁判全文】
臺灣新竹地方法院刑事判決                            九十二年度訴字第八一號
    公  訴  人  臺灣新竹地方法院檢察署檢察官
    被      告  甲○○
右列被告因違反毒品危害防制條例案件，經檢察官聲請以簡易判決處刑（九十一年度
毒偵字第一一六五號、第一二五四號），本院認應適用通常程序，判決如左：
    主  文
甲○○連續施用第二級毒品，累犯，處有期徒刑肆月，如易科罰金，以佰折算壹日
。
被訴施用第一級毒品部分，公訴不受理。
    事  實
一、甲○○前曾於民國八十九年三月間，因過失致死案件，經本院以八十九年度易字
    第五六０號判處有期徒刑五月，於九十年五月十七日確定，並於九十一年一月二
    十六日執行完畢。復於九十年六月間因施用第一級、第二級毒品案件，經臺灣新
    竹地方法院檢察署檢察官（下稱檢察官）聲請本院以九十一年度毒聲字第三八號
    裁定送觀察、勒戒後，認無繼續施用毒品之傾向，而由檢察官於九十一年五月三
    十一日以九十一年度毒偵緝字第七九號為不起訴處分確定在案。竟不知警惕，基
    於施用第二級毒品安非命之概括犯意，自九十一年六月初某日起至同年九月十日
    止，連續在新竹縣湖口鄉○○街三九一巷二十二號住處附近停放之汽車內，將安
    非他命置於玻璃球內，再以火燒烤，吸其煙霧之方式，約每三天施用一次，連續
    施用第二級毒品安非他命多次。嗣於同年九月十一日零時三十分許，在新竹縣湖
    口鄉東興村六鄰四七之十號為警查獲。旋其再經檢察官聲請本院以九十一年度毒
    聲字第一０一七號裁定送觀察、勒戒後，認有繼續施用毒品傾向，再經本院以九
    十二年度毒聲字第二六號裁定令入戒治處所施以強制戒治，現在臺灣新竹戒治所
    強制戒治中。
二、案經新竹縣警察局竹北分局報請臺灣新竹地方法院檢察署檢察官聲請簡易判決處
    刑。
    理  由
壹、有罪判決部分：
一、認定犯罪事實所憑之證據及其認定之理由：
（一）被告甲○○於本院審理時之自白。
（二）又被告為警查獲時所採之尿液，經送鑑結果，呈安非他命陽性反應，亦有昭信
      科技顧問股份有限公司（下稱昭信公司）於九十一年九月二十三日出具之濫用
      藥物陽性檢體檢驗報告及尿液檢體採集送驗紀錄表各一紙在卷可證【見九十一
      年度毒偵字第一一六五號偵查卷宗（下稱第一一六五號卷宗）第三十四頁、第
      三十五頁】。而被告經送觀察、勒戒後，認有繼續施用毒品之傾向，亦有台灣
      新竹看守所附設勒戒處所九十一年十二月十八日竹所總字第０９１０００３２
      ３１號函一份（見第一一六五號卷宗第五十三頁以下）附卷可查。
（三）按犯毒品危害防制條例第十條之罪者，檢察官應先將被告送勒戒處所觀察、勒
      戒，其期間不得逾一個月；經觀察、勒戒後，無繼續施用毒品之傾向者，應由
      檢察官為不起訴之處分；依前項規定為不起訴之處分後，五年內再犯第十條之
      罪，經觀察、勒戒後，認有繼續施用毒品傾向者，不適用前項規定；同條例第
      二十條第一項、第二項前段、第三項分別定有明文。被告前因施用毒品案件，
      經檢察官聲請法院以九十一年度毒聲字第三八號裁定送觀察、勒戒後，認無繼
      續施用毒品之傾向，而由檢察官於九十一年五月三十一日以九十一年度毒偵緝
      字第七九號為不起訴處分確定在案，有該不起訴處分書及臺灣新竹地方法院檢
      察署刑案資料查註紀錄表一份（見第一一六五號卷宗第二十三頁以下）在卷可
      證。其於五年內再犯毒品危害防制條例第十條之罪，經本院以九十一年度毒聲
      字第一０一七號裁定再送臺灣新竹看守所附設勒戒處所觀察、勒戒後，有繼續
      施用毒品傾向，亦有本院九十一年度毒聲字第三八號（附於本院卷宗第十九頁
      ）、第一０一七號裁定（見第一一六五號卷宗第四十一頁以下）、臺灣新竹看
      守所於九十一年十二月十八日出具之竹所總字第９１０００３２３１號函所附
      證明書一份（見第一一六五號卷宗第五十三頁以下）可證，再依九十二年度毒
      聲字第二六號裁定令入戒治處所施以強制戒治（見本院卷宗第二十頁以下），
      亦分別有上開裁定在卷可查。
（四）綜上，足認被告上開自白確與事實相符，本件事證已經明確，被告犯行足以認
      定，所為應予以依法論罪科刑。
二、論罪、刑罰加重及科刑與適用之法律：
（一）被告所為係犯毒品危害防制條例第十條第二項之施用第二級毒品罪。被告持有
      第二級毒品之低度行為為施用第二級毒品之高度行為所吸收，不另論罪。
（二）連續犯：被告先後多次施用第二級毒品犯行，時間緊接，所犯為構成要件相同
      之罪名，顯係基於概括犯意為之，應依連續犯規定，論以一罪，並加重其刑。
（三）累犯：被告有事實欄所載之前案，有臺灣高等法院被告全國前案記錄表一份為
      證，五年以內再犯本件有期徒刑以上之罪，為累犯，應依刑法第四十七條規定
      ，遞加重其刑。
（四）科刑：審酌安非他命毒品，危害施用者之神經中樞，使施用者產生幻聽及幻想
      之症狀，對施用者之健康產生不良之影響，同時因幻聽及幻想結果亦可能使施
      用者對周遭之人施暴，對公共秩序產生危害，且被告經過勒戒後，猶不知自制
      ，再度連續施用第二級毒品，足見其缺乏拒用毒品之決心，兼以施用毒品所生
      危害以自戕健康為主，再被告於本院審理時尚能坦白承認犯行，尚有悔意等一
      切情狀，量處如主文所示之刑，並諭知易科罰金之折算標準，以資懲儆。
（五）不另為不受理之諭知：公訴意旨雖認被告於九十一年五月十日十時許回溯九十
      六小時內某時至同月三十一日回溯九十六小時內某時，有連續施用安非他命多
      次，亦涉犯毒品危害防制條第十條第二項之罪等等，惟查，此部分依刑事訴訟
      法第三百零三條第一款之規定應諭知不受理（詳如後述之說明），然公意旨認
      此部分與前開有罪部分有裁判上一罪之關係，爰不另為不受理之諭知，附此敘
      明。
貳、公訴不受理判決部分：
一、公訴意旨另略以：被告甲○○於九十年六月間因施用第一級、第二級毒品案件，
    經臺灣新竹地方法院檢察署檢察官（下稱檢察官）聲請本院以九十一年度毒聲字
    第三八號裁定送觀察、勒戒後，認無繼續施用毒品之傾向，而由檢察官於九十一
    年五月三十一日以九十一年度毒偵緝字第七九號為不起訴處分確定在案。竟不知
    警惕，又於九十一年五月十日十時許回溯二十六小時內【起訴書誤載為九十六小
    時、（九十一年五月十日十時許回溯九十六小時內某時至同月三十一日回溯九十
    六小時內某時）】之某時，施用第一級毒品海洛因（施用第二級毒品安非他命）
    。旋其再經檢察官聲請本院以九十一年度毒聲字第一０一七號裁定送觀察、勒戒
    後，認有繼續施用毒品傾向，因認被告涉有違反毒品危害防制條例第十條第一項
    之施用第一級毒品罪嫌等等。
二、按起訴之程序違背規定者，應諭知不受理之判決，刑事訴訟法第三百零三條第一
    款定有明文。又犯毒品危害防制條例第十條之罪者，檢察官應先將被告送勒戒處
    所觀察、勒戒。經觀察、勒戒後，無繼續施用毒品傾向者，應由檢察官為不起訴
    之處分。依前項規定【為不起訴之處分後】，五年內再犯同法第十條之罪，經觀
    察、勒戒後，認有繼續施用毒品之傾向者，不適用前項之規定，毒品危害防制條
    例第二十條第一、二、三項亦定有明文。證諸前開規定，犯毒品危害防制條例第
    十條之罪，而應由檢察官提起公訴者，乃以初犯毒品危害防制條例第十條之罪，
    經檢察官移送法院裁定送勒戒處所觀察、勒戒後，無繼續施用毒品傾向，而由檢
    察官【為不起訴處分後】，五年內再犯同法第十條之罪，且經觀察、勒戒後，認
    有繼續施用毒品之傾向者，始得為之。
三、查被告係於九十一年五月十日十時許經警通知到案採尿，且其前開所採尿液經送
    鑑驗結果確呈第一級毒品海洛因代謝後之嗎啡陽性反應（及安非他命陽性反應）
    ，此有昭信公司於九十一年五月二十二日出具之濫用藥物陽性檢體檢驗報告及尿
    液檢體採集送驗紀錄表各一紙在卷可證【見九十一年度毒偵字第一二五四號偵查
    卷宗第四頁、第五頁）在卷可查，而被告於本院審理時亦坦認確有在同年五月七
    、八日左右施用第一級毒品三次（自同年五月七、八日起至同月二十九日止每三
    天施用安非他命一次）。據此，被告確有於同年五月七、八日左右，連續施用第
    一級毒品海洛因之犯行（自同年五月七、八日起至同月二十九日止連續施用第二
    級毒品安非他命之犯行），應屬無疑。惟查，被告於九十年六月間即因施用毒品
    案件，經檢察官聲請本院以九十一年度毒聲字第三八號裁定送觀察、勒戒後，認
    無繼續施用毒品傾向，而由檢察官於九十一年五月三十一日以九十一年度毒偵緝
    字第七九號為不起訴處分確定，此亦有前開不起訴處分書（見第一一六五號卷宗
    第三十一頁以下）及臺灣新竹地方法院檢察署刑案資料查註紀錄表在卷可查。從
    而，本件被告於九十一年五月七、八日連續非法施用第一級毒品海洛因之犯行（
    自九十一年五月七、八日起至同月二十九日止施用安非他命之犯行），顯非係在
    前開檢察官以九十一年度毒偵緝字第七九號為不起訴處分之後，自與首開得提起
    公訴之規定不合。是公訴人就被告施用第一級毒品部分誤向本院提起本件公訴，
    起訴之程序即違背規定，依法自應諭知不受理之判決。
、依刑事訴訟法第四百五十二條、第二百九十九條第一項前段、第三百零三條第一
    款，毒品危害防制條例第十條第二項，刑法第十一條前段、第五十六條、第四十
    七條、第四十一條第一項，罰金罰鍰提高標準條例第二條，判決如主文。
本案經檢察官陳榮林到庭執行職務。
中      華      民      國    九十二    年      二      月    二十七    日
                                  臺灣新竹地方法院刑事第一庭
                                      法  官  馮  俊  郎
右正本證明與原本無異。
如不服本判決，應於判決送達後十日內向本院提出上訴狀（應附繕本），上訴於臺灣
高等法院。
                                      書記官  鄭  姿  萍
中      華      民      國    九十二    年      二      月    二十七    日
附錄本案論罪科刑實體法條全文：
毒品危害防制條例第十條第二項：
施用第二級毒品者，處三年以下有期徒刑。


司法院資訊處製作；財團法人民間司法改革基金會備份。
